【裁判字號】    90,訴,575
【裁判日期】    900831
【裁判案由】    違反槍砲彈藥刀械管制條例
【裁判全文】
臺灣桃園地方法院刑事判決                            九十年度訴字第五七五號
    公  訴  人  臺灣桃園地方法院檢察署檢察官
    被      告  甲○○
右列被告因違反槍砲彈藥刀械管制條例案件，經檢察官聲請簡易判決處刑（八十九年
度偵字第一九三二九號），本院認應依通常程序審理，茲判決如左：
    主  文
甲○○未經許可，持有子彈，累犯，免刑。扣案之制式口徑九釐米手槍子彈伍顆，均
沒收。
    事  實
一、甲○○曾因違反麻醉藥品管理條例案件，經台灣宜蘭地方法院於民國八十二年十
    二月十六日，以八十二年度訴字第三二五號判決判處有期徒刑七月，而於八十三
    年一月十日確定；又因妨害自由案件，經台灣宜蘭地方法院於八十三年二月二十
    八日，以八十二年度訴字第三○六號判決判處有期徒刑一年二月，而於八十三年
    四月一日確定；前揭二罪刑經台灣宜蘭地方法院以八十三年度聲字第二八五號裁
    定應執行刑為有期徒刑一年九月確定，自八十三年一月二十八日刑期起算，並於
    八十四年三月十三日假釋交付保護管束，而於八十四年八月八日假釋期滿未經撤
    銷，以已執行完畢論。
二、甲○○仍不知悔改，於八十八年五月間某日，自其父林水福（業已死亡）處，取
    得仿貝瑞塔廠半自動手槍製造玩具手槍之金屬滑套、槍身、彈匣等非槍枝主要組
    成零件及具殺傷力之制式口徑九釐米手槍子彈五顆，並自斯時起，未經許可，無
    故持有上開子彈五顆，嗣於八十九年十二月十五日晚上八時三十分許，在台北縣
    板橋市○○街五十三號前，因違反毒品危害防制條例案件而經台灣士林地方法院
    檢察署檢察官通緝中，為警攔檢查獲，甲○○乃於有偵查犯罪職權之公務員尚未
    知悉本件犯罪前，向台北市政府警察局萬華分局警員謝文德自首上開犯行，並於
    同日晚上十時三十分許，帶警前往其位於桃園縣桃園市○○路一三九０號之住處
    ，報繳其所持有之上開非槍枝之主要零件及子彈等物品，並接受本次裁判。
三、案經台北市政府警察局萬華分局報告台灣桃園地方法院檢察署檢察官偵查起訴。
    理  由
一、訊據被告甲○○固不諱言其未經許可於右揭時地持有如事實欄所示子彈五顆之事
    實，惟矢口否認無故持有具殺傷力子彈之犯行，辯稱：槍枝係其父於病危臨終前
    交予其繳交的，但是因犯有毒品案件，便未積極處理，不是無故持有云云。然查
    ：被告所辯縱令屬實，惟其既未於取得上開物品後儘速遵其父之囑咐自首繳交，
    反而持有上開子彈長達一年有餘，仍係未經許可，而無正當事由，無解於其右揭
    犯行之成立，被告所辯洵無足採。此外，復有具殺傷力之制式口徑九釐米手槍子
    彈五顆扣案可佐，足認被告自白部分與事實相符，而上開扣案之子彈，經送鑑定
    結果，認改造子彈五顆均具殺傷力，有內政部警政署刑事警察局八十九年十二月
    二十七日刑鑑字第二００二六五號鑑驗通知書附卷可稽。綜上，本件事證已臻明
    確，被告犯行堪予認定。
二、按依刑事訴訟法第四百五十二條之明文規定，檢察官聲請以簡易判決處刑之案件
    ，經法院認為有刑事訴訟法第四百五十一條之一第四項但書之情形者，應適用通
    常程序審判之；本件經核有刑事訴訟法第四百五十一條之一第四項但書之情形，
    故本件不宜以簡易判決處刑，應適用通常程序審判之，於此合先敘明。
三、核被告甲○○所為，係犯槍砲彈藥刀械管制條例第十二條第四項之持有子彈罪。
    查被告曾因違反麻醉藥品管理條例案件，經台灣宜蘭地方法院於八十二年十二月
    十六日，以八十二年度訴字第三二五號判決判處有期徒刑七月，而於八十三年一
    月十日確定；又因妨害自由案件，經台灣宜蘭地方法院於八十三年二月二十八日
    ，以八十二年度訴字第三○六號判決判處有期徒刑一年二月，而於八十三年四月
    一日確定；前揭二罪刑經台灣宜蘭地方法院以八十三年度聲字第二八五號裁定應
    執行刑為有期徒刑一年九月，自八十三年一月二十八日刑期起算，並於八十四年
    三月十三日假釋交付保護管束，而於八十四年八月八日假釋期滿未經撤銷，以已
    執行完畢論，此有台灣高等法院被告全國前案紀錄表與台灣桃園地方法院檢察署
    刑案資料查註紀錄表各乙份存卷可按，其於五年以內再犯本件有期徒刑以上之罪
    ，為累犯，應依刑法第四十七條之規定加重其刑。末查，被告於有偵查犯罪職權
    之公務員尚未知悉本件犯罪前，向台北市政府警察局萬華分局警員謝文德自首上
    開犯行，並於同日晚上十時三十分許，帶警前往其位於桃園縣桃園市○○路一三
    九０號之住處，報繳其所持有上開子彈之事實，迭據其於警、偵訊及本院審理中
    供陳在卷，核與證人即查獲本案之警員謝文德於本院九十年五月十七日訊問時具
    結證稱：這把槍枝確實是被告主動供出來的，是經被告告知後始知悉其擁有槍枝
    ，在此之前只知其係通緝犯等語相符（參見本院上開期日之訊問筆錄），此外，
    亦有台北市政府警察局萬華分局實地檢查（查訪）紀錄表一紙在卷可考，堪信屬
    實，核應依槍砲彈藥刀械管制條例第十八條第一項前段規定，免除其刑。
四、至本件扣案之具殺傷力之制式口徑九釐米手槍子彈五顆，任何人不得持有、寄藏
    ，係屬違禁物，爰均依刑法第三十九條、第三十八條第一項第一款之規定，宣告
    沒收之。
五、公訴意旨另以：被告甲○○，於八十八年五月間，自其父林水福（業已死亡）處
    ，取得仿貝瑞塔廠半自動手槍製造玩具手槍之金屬滑套、槍身、彈匣等主要組成
    零件，並自斯時起，未經許可，無故持有上開之物，嗣於八十九年十二月十五日
    晚上八時三十分許，在台北縣板橋市○○街五十三號前，為警查獲，並扣得上開
    之物，因認被告另涉槍砲彈刀械管制條例第十三條第四項之罪嫌云云。惟經查，
    被告所持有之上揭手槍一把（不含槍管），原係屬於玩具手槍，依內政部警政署
    刑事警察局八十九十二月二十七日刑鑑字第二００二六五號鑑驗通知書內容所載
    ，並未具體認定具殺傷力，再查，上揭玩具手槍並不具備槍管，實應認尚未具有
    殺傷力。又查，上揭扣案之手槍一把（不含槍管），經本院再次送鑑定之結果，
    亦認實係玩具槍之金屬槍身、滑套與彈匣，均非為槍枝之主要零件，此有內政部
    警政署刑事警察局九十年七月二十日九十刑鑑字第一三二三００號函一紙在卷可
    稽。故公訴人關於此部分事實所認，容有未洽，此部分，本應為被告無罪判決之
    諭知，惟因公訴意旨認此部分，與被告之右揭有罪部分，有裁判上一罪關係，爰
    不另為無罪之諭知，附此敘明。
據上論斷，應依刑事訴訟法第四百五十二條、第二百九十九條第一項但書，槍砲彈藥
刀械管制條例第十二條第四項、第十八條第一項前段，刑法第十一條前段、第四十七
條、第三十九條、第三十八條第一項第一款，判決如主文。
本案經檢察官胡樹德到庭執行職務。
中      華      民      國    九十      年      八      月    三十一    日
                          臺灣桃園地方法院刑事第一庭
                              審判長法  官  吳爭奇
                                    法  官  陳永來
                                    法  官  范明達
右正本證明與原本無異。
如不服本判決，應於判決送達後十日內向本院提出上訴狀( 應附繕本 )，上訴於
臺灣高等法院。
                                    書記官  楊惠如
中      華       民      國    九十      年      九      月      四     日
論罪法條：
槍砲彈藥刀械管制條例第十二條：
未經許可，製造、販賣或運輸子彈者，處一年以上七年以下有期徒刑，併科新台幣五
百萬元以下罰金。
未經許可，轉讓、出租或出借子彈者，處六月以上五年以下有期徒刑，併科新台幣三
百萬元以下罰金。
意圖供自己或他人犯罪之用，而犯前二項之罪者，處三年以上十年以下有期徒刑，併
科新台幣七百萬元以下罰金。
未經許可，持有、寄藏或意圖販賣而陳列子彈者，處五年以下有期徒刑，併科新台幣
三百萬元以下罰金。
第一項至第三項之未遂犯罪之。


司法院資訊處製作；財團法人民間司法改革基金會備份。
